---
title: "肿瘤相关巨噬细胞的研究进展"
author: "YinCY"
date: '2022-03-07'
output: html_document
bibliography: ../files/TAM.bib
biblio-style: ../files/american-medical-association.csl
---

```{r setup, include=FALSE}
knitr::opts_chunk$set(echo = TRUE)
```

```{r, eval=FALSE}
knitr::include_graphics("../files/Hematopoiesis_(human)_diagram_en.svg")
```


# origin of tumor associated macrophage
# 肿瘤相关巨噬细胞的来源
19世纪末 Elie Metchnikoff 发现了一种具有吞噬功能的细胞，这种细胞能够吞噬微生物，因此可以为宿主提供非特异性的免疫反应，并将其命名为‘巨噬细胞’[@Steven1892]。因为此项工作 Elie Metchnikoff 和 Paul Ehrlich 在1908年共同获得了诺贝尔生理学或医学奖。随后巨噬细胞被认为是网状内皮系统的一员，该系统由单核吞噬细胞和内皮细胞组成，当时认为它们具有共同的组织分化而来[@Aschoff1924]。之后的形态和功能方面的研究逐渐认识到它们的来源可能并不相同。直到1968年 van Furth 等人的工作才确立单核吞噬细胞和内皮细胞来源上的不同[@vanFurth1968]。他们发现大多数的巨噬细胞都是由血液来源的单核细胞分化而来的，并由此建立了单核吞噬系统的概念。单核吞噬系统认为单核吞噬细胞是由共同的髓源的细胞分化成血液的单核细胞，血液的单核细胞进入组织后分化成巨噬细胞。这个概念在但是并没有被广泛的接纳，因为当时已知巨噬细胞可以在组织中分裂，以及在胚胎发育的早期骨髓还没有形成前就有巨噬细胞的出现[@Naito1996]。2000年左右，人们认识到在胚胎早期出现的局势细胞在来源上可能与其他的局势细胞不同，并且在胚胎早期出现的巨噬细胞有可能会持续存在直到脊椎动物的成年[@Lichanska2000]。2012年Christian Schulz等人使用 fate mapping 技术 发现确实存在两种来源不同的巨噬细胞，一种就是在胚胎发育早期出现的那类巨噬细胞细胞，这类细胞在分化的过程中需要 Pu.1 转录调控因子，另外一种是由单核细胞进入组织后分化而来的巨噬细胞，这类巨噬细胞在分化的过程中依赖 Myb 转录调控因子[@Schulz2012a]。目前我们对巨噬细胞的来源已经知道的相当清楚，巨噬细胞主要来源有两类，或者更详细的可以分为三类，一类是胚胎发育早期卵黄囊（Yolk Sac）来源的巨噬细胞，第二类是胚胎其肝脏作为造血器官的时候分化而来的一类巨噬细胞，另外一类是由骨髓来源的单核细胞进入组织后分化而来。

单核细胞是一种在血液中循环的一类白细胞，当组织被感染或发生炎症时，的单核细胞会进入组织分化成巨噬细胞，以帮助清除感染源和组织修复[@Shi2011]。用不同的方法去除组织中的巨噬细胞也表明单核细胞可以进入组织分化成组织特异性的巨噬细胞，而这些由单核细胞分化来的巨噬细胞在表行上甚至还非常类似与胚胎来源的巨噬细胞，目前还不清楚是否由于胚胎来源的巨噬细胞的缺失使这样的为环境变得可以被单核细胞来源的巨噬细胞占据还是由于其他的原因[@Ginhoux2006;@Mildner2007]，而正常情况下组织中存在的这两类巨噬细胞在表型和功能上都是存在差异的。比如胚胎来源的巨噬细胞是可以自我分裂，而单核细胞分化而来的巨噬细胞不会分裂。胚胎来源的巨噬细胞在空间上跟贴近与上皮细胞，因此也认为胚胎来源的巨噬细胞对于组织器官的形成和稳态具有重要的功能。在小鼠中根据 Ly6C 和 CD11b 的表达情况可以把单核细胞分为 Ly6C^hi^ 和 Ly6C^lo^ 两类。当组织被感染或发生炎症时，Ly6C^hi^ 的单核细胞会进入组织分化成巨噬细胞，以帮助清除感染源和组织修复[@Shi2011]，而当 Ly6C^hi^ 单核细胞没有发现被感染或炎症的组织时它会返回骨髓并在那里分化成 Ly6C^lo^ 的单核细胞。而 Ly6C^lo^ 的单核细胞会沿着血管爬行并进入到没有炎症的组织[@Geissmann2003]。




# inflammation
# 肿瘤相关巨噬细胞与炎症




# angiogenesis
# 肿瘤相关巨噬细胞与血管增生





# EMT (Epithelial-Mesenchymal Transition)
# 肿瘤相关巨噬细胞在皮间质转化中的研究





# metastasis
# 肿瘤相关巨噬细胞与肿瘤的转移




# target therapy
# 靶向肿瘤相关巨噬细胞的免疫治疗




# tumor and Pdgf
# 肿瘤与血小板来源的生长因子的关系












